【裁判字號】    97,裁,280
【裁判日期】    970110
【裁判案由】    營利事業所得稅
【裁判全文】
最  高  行  政  法  院  裁  定
                                     97年度裁字第00280號
上  訴  人  優昇實業有限公司
代  表  人  甲○○
被 上訴 人  財政部臺北市國稅局
代  表  人  凌忠嫄
上列當事人間營利事業所得稅事件，上訴人對於中華民國96年4
月30日臺北高等行政法院95年度訴字第3166號判決，提起上訴，
本院裁定如下：
    主  文
上訴駁回。
上訴審訴訟費用由上訴人負擔。
    理  由
按對於高等行政法院判決之上訴，非以其違背法令為理由，不得
為之，行政訴訟法第242條定有明文。依同法第243條第1項規定
，判決不適用法規或適用不當者，為違背法令；而判決有同條第
2項所列各款情形之一者，為當然違背法令。是當事人對於高等
行政法院判決上訴，如依行政訴訟法第243條第1項規定，以高等
行政法院判決有不適用法規或適用不當為理由時，其上訴狀或理
由書應有具體之指摘，並揭示該法規之條項或其內容；若係成文
法以外之法則，應揭示該法則之旨趣；倘為司法院解釋或本院之
判例，則應揭示該判解之字號或其內容。如以行政訴訟法第243
條第2項所列各款情形為理由時，其上訴狀或理由書，應揭示合
於該條項各款之事實。上訴狀或理由書如未依此項方法表明者，
即難認為已對高等行政法院判決之違背法令有具體之指摘，其上
訴自難認為合法。本件上訴人對於高等行政法院判決上訴，係以
：稅捐舉證責任之分配，就稅捐發生及增加事實，應由稽徵機關
負舉證責任，上訴人已就支付卓奇、鉅惠公司費用事實，提供合
約、帳載、收據、匯款單、發票及相關說明，稽徵機關如不採認
，應提出上開系爭費用係虛列之事證云云，原審判決未審酌，顯
有違法等語，為其理由。惟查，原判決關於上訴人民國90年度營
利事業所得稅結算申報，原列報營業成本新臺幣106,272,032元
，全年所得額486,683元及應納稅額111,671元，經被上訴人初查
結果，剔除上訴人營業成本中所列技術顧問相關成本14,219,209
元〔包括給付與卓奇科技有限公司顧問諮詢費3,528,356元，及
給付與鉅惠實業有限公司之技術顧問費10,181,765元，因剔除後
核算之營業淨利已超過當年度全部營業收入依同業利潤標準淨利
率核定數，乃依行為時營利事業所得稅查核準則第6條第1項但書
規定，按同業利潤標準淨利率核定營業淨利10,339,203元、全年
所得額5,056,166元及應納稅額1,254,041元之事實，以及上訴人
所提出90年1月8日「內政部警政署採購機動無線電汰換更新案」
文件，後附資料為中央信託局為發包「內政部警政署採購機動無
線電汰換更新案」所「出售」之招標、投標文件，並提出其與摩
托公司之合約書影本及說明書，並據以主張上訴人協助摩托公司
取得內政部警政署關於機動無線電汰換新購案，卓奇公司及鉅惠
公司就此為上訴人提供勞務云云，如何不足採等事項均詳予以論
述，是原判決所適用之法規與該案應適用之現行法規並無違背，
與解釋判例，亦無牴觸，並無所謂原判決有違背法令之情形；核
上訴人所陳上述理由，無非係就原審取捨證據、認定事實之職權
行使，指摘其為不當，並就原審已論斷者，泛言未論斷，或就原
審所為論斷，泛言其論斷矛盾，而未具體說明其有何不適用法規
或適用法規不當之情形，並揭示該法規之條項或其內容，及合於
行政訴訟法第243條第2項所列各款之事實，難認對該判決之如何
違背法令已有具體之指摘。依首揭說明，應認其上訴為不合法。
據上論結，本件上訴為不合法，依行政訴訟法第249條第1項前段
、第104條、民事訴訟法第95條、第78條，裁定如主文。
中    華    民    國    97    年    1     月    10    日
                    最高行政法院第五庭
                        審判長法官  劉  鑫  楨
                              法官  侯  東  昇
                              法官  林  樹  埔
                              法官  劉  介  中
                              法官  戴  見  草
以  上  正  本  證  明  與  原  本  無  異
中    華    民    國    97    年    1     月    11    日
                              書記官  吳  玫  瑩


司法院資訊處製作；財團法人民間司法改革基金會備份。
